臺灣臺北地方法院交通事件裁定　　　　　　　　　　九十一年度交聲字第九七三號
　　異　議　人　甲○○
　　即受處分人
右列受處分人因違反道路交通管理處罰條例事件，對於臺北市交通事件裁決所九十一
年四月三十日所為之處分（原處分案號：北市裁三字第駕裁二二－ＡＢＶ00000
00號），聲明異議，本院裁定如左：
    主  文
異議駁回。
    理  由
一、異議意旨略以：受處分人甲○○不知何故遭到舉發，因自認無違規，故不願於罰
    單上簽名，若原處分機關臺北市交通事件裁決所如認為受處分人違規屬實，請檢
    附證明云云。
二、按「汽車駕駛人轉彎時，有左列情形之一者，處二百元以上六百元以下（均為銀
    元，折合新臺幣六百元以上一千八百元以下）罰鍰：．．．二、不依標誌、標線
    、號誌指示者。」、「汽車駕駛人有左列各款所列條款之一者，除依原條款處罰
    鍰外，並予記點：一、有．．．、第四十八條．．．情形之一者，各記違規點數
    一點。」、「機器腳踏車行駛之車道及轉彎，應依標誌或標線之規定行駛；無標
    誌或標線者，依左列規定行駛：．．．三、同向三車道以上道路，均應以兩段方
    式進行左轉彎；單行道道路，行駛於右側車道或慢車道者，應以兩段方式進行左
    轉彎，行駛於左側車道或慢車道者，應以兩段方式進行右轉彎。」道路交通管理
    處罰條例第四十八條第二款、第六十三條第一項第一款（原處分機關裁決書誤載
    為第四十八條第一項第二款、第六十三條第一項）、道路交通安全規則第九十九
    條第一項第三款分別定有明文。又違反道路交通管理處罰條例第四十八條第二款
    者逾越應到案期限三十日以上，繳納罰鍰或逕行裁決處罰者，罰鍰金額為新臺幣
    （下同）一千八百元，違反道路交通管理事件統一裁罰標準表（嗣經修正為「基
    準表」）亦有規定。
三、本件受處分人於九十一年二月四日下午六時十八分，乘ＢＢＣ－七六三號重型機
    車行經臺北市○○○路、基隆路口，因未依規定二段式左轉，為臺北市政府警察
    局中正第二分局警員彭巫永當場攔停舉發，因受處分人拒絕於舉發違反道路交通
    管理事件通知單上簽名，彭巫永即當場告知受處分人涉有違反之法條、應到案時
    間（九十一年二月十九日）、地點（即原處分機關）後，依違反道路交通管理事
    件統一裁罰標準及處理細則第十一條第一項第一款於該通知單上註明拒簽，視為
    受處分人已收受；因受處分人逾越應到案期限三十日以上，繳納罰鍰或逕行裁決
    處罰，由原處分機關於九十一年四月三十日裁決罰鍰一千八百元，記違規點數一
    點。受處分人收受裁決書後不服，於法定期間內向原處分機關提出異議狀，經原
    處分機關函請原舉發單位臺北市政府警察局中正第二分局調查，仍認舉發無誤。
四、受處分人具狀矢口否認有何違反道路交通管理處罰條例第四十八條第二款之行為
    ，辯稱：請原處分機關提出證據云云。經查「我行經那個地點，我就停下來，準
    備取締當時那個地點的所有交通違規，而正巧見到甲○○有違規的情事。」、「
    羅斯福路與基隆路口，按規定應依兩段式左轉，而行為人沒有依照規定直接左轉
    」、「我當場將他攔停下來後，並且告知他所違規之事項，並且當場開單，開單
    後他覺得他不服，他不簽，我就在紅單上註明拒簽。」、「（問：拒簽之後是否
    有告知異議期間，違規時間地點、何時到案？）答：我都有說明。」、「（受處
    分人反應）是有點激烈，他說他平常都這樣直接轉過來的，但是警方都沒有取締
    ，他向我說為何沒有宣導，我有說已經在八十九年九月一日到三十日宣導一個月
    了。」等情，業據證人警員彭巫永當庭結證屬實，雖證人係舉發本件之警員，惟
    前開證言乃在本院以證人身分傳訊，經具結擔保其供述之真實性並在負擔偽證罪
    之心理處罰狀態所陳述，且查現有卷存證據資料內也無任何積極證據足以證明證
    人上開供述係屬虛偽，亦無有足以令人顯信證人供述為不可採之品性證據或前科
    證據存在，當不能僅因證人與本件有利害關係而遽認其證言屬虛偽而不可採；又
    按違反道路交通管理處罰條例之裁罰屬於行政處分之一種，依行政處分本具有「
    存續力」、「確認效力」、「構成要件效力」之特性，自應推認其有效，受處分
    人未提出任何證據而空言否認有違規行為，並不足採。
五、綜上所述，受處分人確有於前述時、地機車左轉不依標誌、標線指示為二段式左
    轉之違規行為，又逾越應到案期限三十日以上，繳納罰鍰或逕行裁決處罰，從而
    原處分機關依前揭規定裁決罰鍰一千八百元，並記違規點數一點，依法核無違誤
    ，受處分人之異議為無理由，應予駁回。
據上論斷，應依道路交通案件處理辦法第十九條，裁定如主文。
中     華     民     國     九十一     年     十一     月     二十五   日
                               臺灣臺北地方法院刑事第三庭
                                       法  官    姚念慈
右正本證明與原本無異。
如不服本裁定，應於裁定送達後五日內向本院提出抗告狀抗告於臺灣高等法院（應附
繕本）。
                                       書記官    林義盛
中     華     民     國     九十一     年     十一     月     二十六   日
